【裁判字號】    97,交聲,411
【裁判日期】    970825
【裁判案由】    聲明異議
【裁判全文】
臺灣臺南地方法院交通事件裁定         97年度交聲字第411號
移送機關    交通部公路總局嘉義區監理所臺南監理站
異議人即    甲  ○
受處分人
上列受處分人因違反道路交通管理處罰條例案件，對於交通部公
路總局嘉義區監理所台南監理站民國97年4月17日所為之裁決處
分（處分案號：嘉監南字第裁74-M00000000號）聲明異議，本院
裁定如下：
    主  文
異議駁回。
    理  由
一、原處分意旨略以：異議人即受處分人甲○（下稱異議人）所
    有之車號ＧＡ八－六七八號重型機車，於民國九十七年二月
    十五日九時三十五分許，在台南縣下營鄉台十九甲線與南六
    十一線路口，因紅燈左轉行駛，經警掣單舉發，嗣經原處分
    機關即交通部公路總局嘉義區監理所臺南監理站依道路交通
    管理處罰條例（下稱處罰條例）第五十三條第一項、第六十
    三條第一項之規定，裁處異議人罰鍰新臺幣（下同）二千七
    百元，並記違規點數三點。
二、本件異議意旨略以：地上未劃有待轉之格位，該路口亦無禁
    止左轉之標誌，且異議人是在閃黃燈時過馬路，並未闖紅燈
    ，為此聲明異議等語。
三、按車輛面對圓形紅燈表示禁止通行，不得超越停止線或進入
    路口，道路交通標誌標線號誌設置規則第二百零六條第一項
    第五款定有明文。車輛面對圓形紅燈時仍逕予穿越路口至銜
    接路段，含左轉、直行、迴轉，或已進入交岔路口繪設有網
    狀黃線區者，即視為闖紅燈之行為，業據交通部八十二年四
    月二十二日交路八十二字第009811號函及內政部警政署七十
    年警署交字第25199號函釋甚明。次按汽車駕駛人，行經有
    燈光號誌管制之交岔路口闖紅燈者，處一千八百元以上五千
    四百元以下罰鍰，並記違規點數三點，處罰條例第五十三條
    第一項、第六十三條第一項第三款分別定有明文。
四、經查：
（一）異議人上開經警舉發「紅燈左轉」（闖紅燈）之違規事實
      ，有台南縣警察局南縣警交字第M00000000號舉發違反道
      路交通管理事件通知單附卷可資佐證。
（二）再證人乙○○即舉發本件之員警於本院九十七年六月十日
      調查時到庭結證稱：「（本件是否你舉發，情形如何？提
      示舉發單並告以要旨。）是我告發的，當時我在南六十一
      線取締交通違規，異議人是從台十九甲線由南往北駛來，
      紅燈左轉進入產業道路（也就是南六十一線），我就用Ｄ
      Ｖ攝影機錄下違規過程，他轉進去時他的行向是紅燈。」
      等語（見本院該日訊問筆錄），並有本件違規錄影翻拍照
      片四張在卷可參，觀之上開照片所示，異議人違規時，南
      六十一線行向之號誌顯示綠燈，則異議人車輛行向即與南
      六十一線交岔之台十九甲線之交通號誌應係顯示紅燈無誤
      。又製單之員警乙○○為依法執行勤務之警員，與異議人
      毫無怨懟，衡情當無自陷偽證罪而構詞誣賴異議人之理，
      衡情當無自陷偽證罪而構詞誣賴異議人之理，其證詞應可
      採信，異議人確有上揭違規行為甚明。原處分機關對於依
      處罰條例科處行政罰事件，就其業已履踐相關正當法律程
      序，以及人民應受處罰之客觀違反法令行為，已負證明之
      責，異議人就已為相當證明之前開事項，若主張欠缺主觀
      歸責條件或為其他抗辯，即須就其所辯提出反證，惟對於
      前開應為舉證事項，並非不得以執行查察取締勤務人員，
      依據調查人證之程序，使就親歷事實提供不可替代之證明
      方法。是此，異議人雖以前情置辯，然異議人並未有上開
      違規乙節，並未提出確實事證以供本院調查，是其所辯尚
      非可信。
五、綜上，異議人有於上述時、地，騎乘重型機車闖紅燈（紅燈
    左轉）之違規事實，既可認定。則原處分機關引用處罰條例
    第五十三條第一項、第六十三條第一項第三款，並參酌違反
    道路交通管理事件統一裁罰基準表之規定，裁處異議人罰鍰
    二千七百元，並記違規點數三點，於法並無不當，本件異議
    無理由，應予駁回。
六、據上論結，應依道路交通管理處罰條例第八十七條第二項、
    道路交通案件處理辦法第十九條，裁定如主文。
中    華    民    國    97    年    8    月    25    日
                  交通法庭法  官  鍾邦久
以上正本證明與原本無異。
如不服本裁定應於送達後5日內向本院提出抗告狀。
                          書記官  蔡明峰
中    華    民    國    97    年    8    月    25    日


司法院資訊處製作；財團法人民間司法改革基金會備份。
